臺灣臺南地方法院交通事件裁定　　　　 96年度交聲字第671號
原處分機關　交通部公路總局嘉義區監理所台南監理站
異議人即受
處分人　　　甲○○
上列受處分人因違反道路交通管理處罰條例案件，對於交通部公
路總局嘉義區監理所台南監理站，民國96年7月26日所為之裁決
處分（處分案號：嘉監南字第裁74-S00000000號），聲明異議，
本院裁定如下：
      主  文
異議駁回。
      理  由
一、原處分意旨略以：異議人即受處分人甲○○（下稱異議人）
    駕駛第三人廖月霞所有之車號RV9-388號輕型機車，於民國
    96年7月11日下午17時40分許，行駛至台南市○○路與前鋒
    路交岔路口處時，因「闖紅燈 (直行)」，經台南市警察局
    第五分局開元派出所警員 (下稱舉發機關)予以製單舉發，
    嗣原處分機關即交通部公路總局嘉義區監理所台南監理站，
    以異議人違規事實明確，依道路交通管理處罰條例 (下稱處
    罰條例)第53條第1項、第63條第1項第3款之規定，裁處異議
    人罰鍰新臺幣（下同）1800元並記違規點數3點等語。
二、本件聲明異議意旨略以：異議人否認有闖紅燈之違規事實，
    並請求本院調閱違規路口監視器輯要求舉發警員提出證據云
    云，餘如聲明異議狀所載，為此聲明異議，請求撤銷原處分
    。
三、按汽車駕駛人，行經有燈光號誌管制之交岔路口闖紅燈者，
    處1800元以上5400元以下罰鍰；又汽車駕駛人有違反處罰條
    例第53條情形時，除依原條款處罰鍰外，記違規點數3點；
    處罰條例第53條第1項、第63條第1項第3款，分別定有明文
    。
四、本院審酌：
  (一)異議人駕駛第三人廖月霞所有之車號RV9-388號輕型機車，
    於上述時、地，經舉發機關以「闖紅燈 (直行)」為由予以
    製單舉發，嗣原處分機關依處罰條例第53條第1項、第63條
    第1項第3款之規定，裁處異議人罰鍰1800元並記違規點數3
    點之事實，有：
　　原處分機關裁決書。
　　舉發機關舉發違反道路交通管理事件通知單。
    等件為證，且為異議人所不否認，此部分事實當可認定。
  (二)證人即本件舉發員警陳思豪，於本院96年8月20日調查中證
    稱：「本件是我舉發的，舉發當日，我執行16-18時巡邏勤
    務，於前鋒路口取締交通違規，開元路由東往西當時為紅燈
    號誌，違規人騎乘機車從開元路向左前方進入前鋒路被我們
    攔查，開元路進入前鋒路有一個紅綠燈號誌。另外有二件違
    規同時舉發。」；「 (提示異議人所繪路線圖，並告以要旨
    )我是看到違規人從前鋒路往開元路方向行駛，不是從71巷
    口騎出。是在開元路73巷前的停止線前的紅綠燈順著開元路
    騎乘過來，違規人闖過的紅綠燈市○○路73巷前巷口的紅綠
    燈，不是開元路71巷右轉出來的，如我所標示的位置。」；
    「有看到異議人從該停止線前騎乘出來」、「異議人不是從
    開元路71巷口右轉出來」；「不會誤認，因為後面另外有二
    輛機車也是從同一地點騎乘出來」等語 (見本院卷第10頁、
    第11頁)，已證稱異議人於上揭時地之違規事實明確。
  (三)參以證人乙○○○○與異議人間，不僅未有任何怨隙，且係
    毫不相識之人，衡情證人應無設詞攀誣，或是虛構違規事實
    以陷害異議人之理。且參以前揭證言應無誤看或誤為判斷之
    可能。何況警員執行公務時，本身即受有行政懲處責任之監
    督，且其到庭具結作證，更係以刑事責任擔保其證言之真實
    性，故證人乙○○○○之上開證述內容，以及其所舉發之違
    規事實，經核應無不可採信之處。
  (四)又執行交通勤務警察依法律規定製單舉發違反道路交通管理
    處罰條例所列之違規事實，並由公路主管機關加以處罰，即
    係行政處分，受處分人不服公路主管機關所為之處罰，依道
    路交通管理處罰條例第87條之規定，得向管轄地方法院聲明
    異議，該救濟程序自屬行政救濟程序，其舉證責任分配，應
    採民事訴訟上舉證責任分配原則，87年10月28日修正公布之
    行政訴訟法第136條同揭此旨，而明文規定準用民事訴訟法
    第277條舉證責任分配之原則。故就本件違規事實之發生過
    程而言，雖無任何相片、錄影等直接物證可供參考，然因前
    述證人即乙○○○○已就本件違規情節證述明確，且其所為
    之上開證述內容，經核亦無不可採信之處，而交通勤務警員
    本身之親自見聞，即係交通違規事件之相關事證之一，如能
    確認執勤警員並無誤看或誤為判斷之情形時，則該執勤警員
    之證詞內容及其所舉發之違規情節，當可作為交通違規事實
    之認定基礎，並非必須另有其他直接且客觀之證據存在，始
    得以確認違規事實。
  (五)異議人請求本院調閱違規路口監視器，經查：該路口並無設
    置監視器材，此有舉發機關南市警五交字第09645231020號
    函公文1紙在卷可證 (見本院卷第15頁)。因此，異議人僅否
    認違規事實云云，然而並未提出其他積極證據供本院調查，
    本院又核無任何其他相關事證，足資證明執勤警員確有違法
    取締之情事，自不能認異議人已善盡其舉證責任，故其所辯
    尚非可採。又異議人稱舉發警員辱罵異議人云云，經核與判
    斷原處分是否合法無關，併予指明。
五、綜上所述，異議人於前述時、地闖紅燈，違規事實既可認定
    ，原處分機關裁處異議人罰鍰1800元，並記違規點數3點，
    經核於法尚無違誤，異議人異議內容，並無理由，應予駁回
六、據上論斷，應依道路交通案件處理辦法第19條，裁定如主文
    。
中　　華　　民　　國　　96　　年　　12　　月　　31　　日
　　　　　　  　　　　　交通法庭法　官　蔡直青
以上正本證明與原本無異。
如不服本裁定，應於收受送達後5日內向本院提出抗告狀。（應
附繕本）
                                書記官  劉鴻瑛
中　　華　　民　　國　　97　　年　　1 　　月　　4 　　日
